臺灣彰化地方法院民事裁定　　94年度財管更字第2號
聲　請　人　彰化縣伸港鄉農會
法定代理人　甲○○
代　理　人　周士洋
第　三　人　陳振河
上聲請人聲請指定被繼承人乙○○之遺產管理人事件，利害關係
人財政部國有財產局臺灣中區辦事處彰化分處不服本院94年04月
22日94年度財管字第19號裁定提起抗告，經台灣高等法院臺中分
院94年度家抗字第61號裁定廢棄，發回本院更為裁定，本院裁定
如下：
    主    文
指定陳振河（男，民國○○年○○月○○日生，國民身份證統一編號：
Ｚ000000000號，住彰化縣伸港鄉○○村○鄰○○路80號）為被繼
承人乙○○（男，民國○○年○○月○○日生，民國92年09月19日死亡
，原住彰化縣伸港鄉○○路87之13號，國民身份證統一編號：Ｚ0
00000000號）之遺產管理人。
聲請程序費用由聲請人負擔。
    理    由
一、按繼承開始時，繼承人有無不明，而無親屬會議或親屬會議
    未於一個月內選定遺產管理人者，利害關係人得聲請法院選
    任遺產管理人。又按先順序繼承人均拋棄其繼承權時，由次
    順序之繼承人繼承。其次順序繼承人有無不明或第四順序之
    繼承人均拋棄其繼承權者，準用關於無人承認繼承之規定，
    民法第1177條、第1178條第1項、第2項、第1176條第 6項規
    定甚明。
二、本件聲請意旨略以：被繼承人乙○○已於民國92年09月19日
    死亡，其第2、4順序之繼承人均已死亡，第1順位長子陳木
    松亦已死亡，其餘各順位之繼承人均已拋棄繼承，被繼承人
    之遺產目前無人管理，而不動產目前由被繼承人之甥黃朝嘉
    使用中（被繼承人與黃朝嘉為舅甥關係），聲請人為被繼承
    人之抵押債權人，對債務人即被繼承人有新台幣700萬元、3
    00萬元、200萬元整之抵押債權未受償，有債權憑證、他項
    權利證明書及抵押設定契約書影本可證，在遺產無人管理情
    況下，又繼承人全部拋棄繼承之情況下，影響聲請人之債權
    至深，為此依法賜准指定被繼承人乙○○之弟陳志廉為遺產
    管理人等語。
三、經查，聲請人主張之事實，業據提出之被繼承人乙○○之繼
    承系統表1份、戶籍謄本15件、本院鳴家儒92繼758字第0930
    033951號函影本、債權憑證影本、他項權利證明書影本3件
    、抵押設定契約書影本影本為證，經核無訛，堪信聲請人之
    主張屬實。次查，依聲請人所附之戶籍資料、債權憑證影本
    、他項權利證明書影本顯示，陳振河為被繼承人乙○○之五
    弟，民國○○ 年○○月○○日生，其亦與被繼承人同為聲請人之
    連帶債務人，與被繼承人乙○○關係密切，衡情對被繼承人
    之債權債務關係應較他人清楚，且年紀又非老邁，應較聲請
    人所聲請指定之被繼承人三弟陳志廉更能勝任遺產管理之事
    務，因認本件指定陳振河為被繼承人乙○○之遺產管理人應
    為適當，並裁定如主文所示。
依非訟事件法第21條第1項裁定如主文。
中　　華　　民　　國　　94　　年　　11　　月　　30　　日
                  家事法庭      法　官　王鏡明
以上正本係照原本作成
如對本裁定抗告須於裁定送達後10日內向本院提出抗告狀
中　　華　　民　　國　　94　　年　　12　　月　　2 　　日
                                書記官　楊美芳
